臺灣臺中地方法院刑事判決　　　　　　　　　　　　九十一年度易字第二三五五號
　　公　訴　人　臺灣臺中地方法院檢察署檢察官
　　被　　　告　乙○○
右列被告因加重竊盜案件，經檢察官聲請簡易判決處刑（九十一年度偵字第七四六八
號），嗣經本院沙鹿簡易庭簽請改依普通程序審理（九十一年沙簡字第四○三號），
本院判決如左：
    主  文
乙○○攜帶兇器竊盜，處有期徒刑拾月，緩刑參年，扣案之鐮刀壹支沒收。
    事  實
一、乙○○意圖為自己不法之所有，於民國九十一年四月十日七時許，在台中縣東勢
    鎮詒福里第四公墓旁之果園左邊，假借於前一日向吳光明購買公墓旁果園右邊之
    檳榔之名義，明知果園左邊之檳榔不可割取，卻仍持客觀上足以對人之生命身體
    構成威脅之危險性兇器伸縮鐮刀一支，偷割果園左邊甲○○所有之檳榔十多串，
    得手後置於地上，嗣於同日八時卅分許，為甲○○之姪女詹雪如發覺而報警當場
    查獲，扣得檳榔三串約五百餘粒，價值約新台幣（下同）二千餘元及乙○○所有
供犯罪所用之鐮刀一支。
二、案經台中縣警察局東勢分局報告臺灣臺中地方法院檢察署檢察官偵查起訴。
    理  由
一、訊據被告乙○○對有於九十一年四月十日七時許，在台中縣東勢鎮詒福里第四公
    墓旁之果園左邊，持伸縮鐮刀，割取果園左邊甲○○所有之檳榔十多串，而於同
    日八時卅分許，為甲○○之姪女詹雪如發覺而報警當場查獲，扣得檳榔三串約五
    百餘粒，價值約二千餘元及鐮刀一支等情坦承不諱，核與被害人甲○○及證人詹
    雪如二人於偵查中之指訴及證述情節均相符，雖被告於本院審理中辯稱其是於前
    一日向訴外人吳光明購買公墓旁果園右邊之檳榔，因不知界線所以才誤割的云云
    。但查本件被告於偵查即供稱吳光明有交待其所有的是在公墓旁果園右邊，不可
    割取公墓旁左邊的等情，而本件被告所割取的是在公墓旁左邊甲○○所有果園內
    ，可見被告所辯，應係事後卸責之詞，為無可採，此外並有被害人立具之贓物認
    領據、現場照片四張在卷、鐮刀一支扣案可資佐證，本件事證明確，被告犯行堪
    以認定。
二、查扣案之伸縮鐮刀其質地堅硬且銳利，客觀上足可供為兇器，被告持之為竊盜犯
    行，對被害人將構成生命、身體威脅性之危險，故核被告上開所為係犯刑法第三
    百二十一條第一項第三款之攜帶兇器竊盜罪，爰審酌被告犯罪之動機、目的、手
    段，犯罪所生之危害、犯罪後之態度等一切情狀，量處如主文所示之刑。又被告
    前雖曾於七十年間犯竊盜罪，經法院判處有期徒刑四月嗣減刑為有期徒刑二月，
    緩刑二年確定，並於八十年間因違反漁業法案件，經法院判處有期徒刑四月，經
    入監執行，於八十一年二月二十一日執行完畢，至本件被告犯罪行為之九十一年
    四月十日犯行，已逾五年，其間未再受有期徒刑之宣告，此有台灣高等法院被告
    全國前案紀錄表暨台灣台中地方法院檢察署刑案資料查註紀錄表附卷可稽，本件
    被告所竊取之財物價值並不多，僅值數千元，事後並已得被害人甲○○之諒解，
    此有被害人甲○○刑事撤回告訴狀附卷可憑，且被告年已六十，有被告年籍表可
    按，其再經此教訓，當知警惕，本院綜核各情，所宣告之刑，認以暫不執行為適
    當，爰依刑法第七十四條第二款規定，併予宣告緩刑三年，以啟自新。扣案鐮刀
    一支為被告所有供犯罪所用之物，應依刑法第卅八條第一項第二款之規定宣告沒
    收。
據上論斷，應依刑事訴訟法第四百五十二條、第二百九十九條第一項前段，刑法第三
百二十一條第一項第三款、第七十四條第二款、第三十八條第一項第二款，判決如主
文。
中      華      民      國     九十一     年     十     月      九      日
                                        法  官    柯  崑  輝
右正本證明與原本無異。
如不服本判決，應於送達後十日內向本院提出上訴狀（須附繕本），上訴於台灣高等
法院台中分院。
                                        書記官
中      華      民      國     九十一     年     十     月      九      日
附錄論罪科刑法條
刑法第三百二十一條第一項第三款
犯竊盜罪而有左列情形之一者，處六月以上、五年以下有期徒刑：
一  於夜間侵入住宅或有人居住之建築物、船艦或隱匿其內而犯之者。
二  毀越門扇、牆垣或其他安全設備而犯之者。
三  攜帶兇器而犯之者。
四  結夥三人以上而犯之者。
五  乘火災、水災或其他災害之際而犯之者。
六  在車站或埠頭而犯之者。
前項之未遂犯罰之。
